臺灣屏東地方法院刑事判決　　　　　　　　　　　　　九十一年度易字第一七八號
　　公　訴　人　臺灣屏東地方法院檢察署檢察官
　　被　　　告　乙○○
右列被告因家庭暴力之傷害等案件，經檢察官提起公訴（九十一年度偵字第二六三號
），本院判決如左：
     主  文
乙○○以加害生命之事，恐嚇他人致生危害於安全，處拘役伍拾日，如易科罰金，以
佰元折算壹日。緩刑貳年，緩刑期內付保護管束。
美工刀壹把沒收。
     事  實
一、乙○○為甲○○之前夫，二人間具有家庭暴力防治法第三條第一款之家庭成員關
    係，其二人離異前，乙○○於民國九十年十二月七日晚間七時許，在屏東縣潮州
    鎮○○里○○路二四九巷十二號家中，因酒後向甲○○需索金錢未果，二人發生
    口角，乙○○竟基於恐嚇之意思，手持其所有美工刀，並出言恫嚇稱「如果不放
    手，就要殺甲○○，不讓甲○○過好日子」等語，使甲○○心生畏懼而危害其生
    命安全，並於拉扯中不慎被刀割傷（傷害部分業經撤回告訴）。
二、案經甲○○訴由屏東縣警察局潮州分局移送臺灣屏東地方法院檢察署檢察官偵查
    起訴。
     理  由
一、被告乙○○固不否認於與告訴人甲○○發生口角時，手持美工刀之事實，惟否認
    有以「如果不放手，就要殺甲○○」等言語恫嚇告訴人之犯行，辯稱：當時有喝
    酒，是否說過這些話已不記得等語。然查，上開事實，業經告訴人於偵、審中指
    述歷歷，參以證人薛元昌（即被告及告訴人之子）亦證稱「那時我在洗澡，有聽
    到吵架聲，等我洗完後他們已吵完了，我母親對我說我爸爸以美工刀割傷她，我
    也有看到她手上流血」等語，顯見被告與告訴人確有於被告有持美工刀之情況下
    ，發生爭持、拉扯，告訴人指述之情節符合常情而值採信，本件事證明確，被告
    犯行堪以認定。
二、核被告乙○○所為，係犯刑法第三百零五條之恐嚇危害安全罪。爰審酌被告素行
    、犯罪動機、目的、手段、所生危害及犯罪後態度，暨告訴人當庭表示雙方已離
    婚，不願再追究等一切情狀，量處如主文所示之刑，並諭知易科罰金及其折算標
    準。末查被告前未曾受有期徒刑以上刑之宣告，此有臺灣屏東地方法院檢察署刑
    案資料查註紀錄表、臺灣高等法院被告全國前案紀錄表各一紙在卷可參，經此次
    科刑後，當知所警惕，而無再犯之虞，本院認其所受之宣告刑，以暫不執行為適
    當，併予宣告緩刑二年，並依家庭暴力防治法第三十條第一項規定，於緩刑期內
    付保護管束。被告供犯罪所用之美工刀一把，並無證據證明業已滅失，爰依刑法
    第三十八條第一項第二款之規定，宣告沒收。
三、公訴人另以被告乙○○於上開時、地手持美工刀恫嚇告訴人甲○○之時，告訴人
    欲徒手搶下該美工刀，因而遭美工刀割傷，受有左手開放性傷口之傷害，因認被
    告乙○○涉有刑法第二百七十七條第一項之傷害罪嫌，惟此部分已據告訴人於本
    院審理中撤回告訴，然公訴人認此部分與前揭論罪科刑部分具牽連犯之裁判上一
    罪關係，爰不另為不受理之諭知，併予敘明。
據上論斷，應依刑事訴訟法第二百九十九條第一項前段，刑法第三百零五條、第四十
一條第一項前段、第七十四條第一款、第三十八條第一項第二款，家庭暴力防治法第
三十條第一項，罰金罰鍰提高標準條例第一條前段、第二條，判決如主文。
本案經檢察官王光傑到庭執行職務。
中      華      民      國    九十一    年      三      月    二十一    日
                                      臺灣屏東地方法院刑事第三庭
                                          審判長法  官  黃國永
                                                法  官  余德正
                                                法  官  陳姵君
右正本證明與原本無異。
如不服本判決應於收受本判決後送達後十日內向本院提出上訴書狀，其未敘述上訴理
由者，並得於提起上訴後十日內向本院補提理由書狀（均須按他造當事人之人數附繕
本 ）「切勿逕送上級法院」
                                                書記官   蔡德章
中      華      民      國    九十一    年      三      月    二十一    日
附錄：
中華民國刑法第三百零五條
 (恐嚇危害安全罪)
以加害生命、身體、自由、名譽、財產之事，恐嚇他人致生危害於安全者
，處二年以下有期徒刑、拘役或三百元以下罰金。
